【裁判字號】    98,裁聲,74
【裁判日期】    980625
【裁判案由】    訴訟救助
【裁判全文】
最  高  行  政  法  院  裁  定
                                      98年度裁聲字第74號
聲  請  人  甲○○
上列聲請人因與相對人法務部間檢舉事件（98年度聲再字第65號
），聲請訴訟救助，本院裁定如下：
    主  文
聲請駁回。
聲請訴訟費用由聲請人負擔。
    理  由
一、按當事人因無資力支出訴訟費用而聲請訴訟救助者，關於無
    資力支出訴訟費用之事由，應提出可使行政法院信其主張為
    真實且能即時調查之證據以釋明之，此觀行政訴訟法第102
    條第2項及第176條準用民事訴訟法第284條之規定自明。而
    所謂無資力，係指窘於生活，且缺乏經濟上之信用者而言。
二、本件聲請人聲請訴訟救助，雖主張：聲請人前於民國（下同
    ）92年8月20日遭臺灣高雄地方法院（92）雄院貴文字第465
    89號函廢止律師登錄，無法執行業務謀生，尚有2名子女在
    學，每月3人最低生活費共計新臺幣（下同）33,927元，而
    聲請人每月僅受領低收入戶扶助8,000元，扣除本件訴訟費
    用1,000元後之餘額7,000元，再減去上開最低生活費33,927
    元，聲請人及家屬尚欠最低生活費26,927元，依高雄銀行信
    用貸款予個人之條件（其他銀行之信用貸款條件亦同），高
    雄銀行自不會貸款予聲請人，凡此足資釋明聲請人窘於生活
    ，且缺乏經濟上之信用云云，並提出郵政存簿儲金簿、高雄
    市苓雅區公所發放物品予低收入戶之通知單、高雄縣政府97
    年12月19日府社助字第0970298925號函、歷年最低生活費一
    覽表、剪報、戶口名簿、國立成功大學學生證、國立中山大
    學學生證、臺灣高雄地方法院（92）雄院貴文字第46589號
    函及高雄銀行簡易信用貸款傳單等影本以為釋明，然上開證
    據尚不足以釋明聲請人缺乏經濟上之信用，確無資力支出訴
    訟費用。且本院向財團法人法律扶助基金會函查，聲請人曾
    否經該會審認符合無資力之要件，而准予法律扶助，經該基
    金會高雄分會以98年3月19日法扶高分俊字第9800101號函覆
    略以，聲請人分別於96年8月17日、8月21日、97年5月14日
    、5月19日向該分會申請法律扶助，並分別以申請編號00000
    00-D-008、0000000-D-002、0000000-D-013、0000000-D-00
    8受理在案，惟查上開各申請案件，聲請人除於0000000-D-0
    08提出一紙由高雄市苓雅區公所社會課用印之通知單影本外
    ，並未提出其他相關無資力證明文件。且上開案件業經該分
    會審查委員會及覆議委員會審查結果，分別以案件申請顯無
    理由及非扶助施行範圍，決定駁回其申請及覆議確定在案，
    是該分會對於聲請人之申請案件並未准予扶助，此有上開覆
    函附卷可稽。揆諸上揭規定及說明，其聲請即屬不應准許，
    應予駁回。
三、據上論結，本件聲請為不合法。依行政訴訟法第104條、民
    事訴訟法第95條、第78條，裁定如主文。
中    華    民    國    98    年    6     月    25    日
                    最高行政法院第三庭
                        審判長法官  高  啟  燦
                              法官  吳  東  都
                              法官  黃  本  仁
                              法官  黃  合  文
                              法官  吳  慧  娟
以  上  正  本  證  明  與  原  本  無  異
中    華    民    國    98    年    6     月    25    日
                              書記官  張  雅  琴


司法院資訊處製作；財團法人民間司法改革基金會備份。
